臺灣臺中地方法院刑事判決　　　　　　　　　　　　　九十一年度易字第九四二號
　　公　訴　人　台灣台中地方法院檢察署檢察官
　　被　　　告　甲○○
　　選任辯護人　謝旻達
右列被告因公共危險案件，經檢察官聲請簡易判決處刑（九十年度偵字第二二一三二
號），經本院豐原簡易庭認為不宜以簡易判決處刑，移由本院改依通常程序審理，判
決如左：
    主  文
甲○○漏逸煤氣，致生公共危險，處拘役伍拾玖日，如易科罰金以參佰元折算壹日。
    事  實
一、甲○○因與前妻丙○○發生爭吵而心情不佳，雖知瓦斯煤氣漏逸，一遇火花極易
    發生爆炸而釀成巨災，仍因情緒低朝而厭世，竟於九十年十二月五日晚間八時許
    ，在台中縣潭子鄉○○村○○路三八巷十四號（該巷弄狹小，房屋皆毗鄰設立）
    其前妻丙○○住處內，獨自飲酒並吞食安眠藥，又將該處二樓廚房內之瓦斯桶乙
    桶拉至二樓客廳，緊閉屋內之門窗及拉下一樓之鐵捲門後，扭開前開瓦斯桶之開
    關，使瓦斯煤氣逸漏於外，並瀰漫整棟住宅，致生公共危險。嗣經人報案疑為自
    殺而為警通知丙○○及救護車前往該處，並由救護車駕駛乙○○撬開一樓鐵捲門
    至二樓門口時發覺瓦斯氣味濃厚，且見廚房內之瓦斯桶復不見蹤跡，而置於客廳
    內，復有瓦斯逸漏之聲響，旋立即鎖緊瓦斯桶開關並將之搬至一樓，始未釀成大
    禍，並將甲○○救出送往豐原醫院急救。
二、案經台中縣警察局豐原分局報請臺灣台中地方法院檢察署檢察官偵查後聲請簡易
    判決處刑。
    理  由
一、訊據被告甲○○固坦承於九十年十二月五日晚間八時許，在台中縣潭子鄉○○村
    ○○路三八巷十四號住處二樓客廳內，有飲酒及吞食安眠藥，並緊閉門窗且有聞
    道瓦斯氣味等之事實不諱，惟矢口否認有何公共危險犯行，辯稱：伊不記得有無
    開啟瓦斯桶開關，當時伊酒醉，不知道怎麼開瓦斯云云。然查，右揭搬動瓦斯桶
    及開啟瓦斯桶開關等情，業據被告於偵查中坦白承認，核與證人即被告之前妻丙
    ○○於偵審中所證述之情節相符，復有到場警員黃生炎所拍攝之現場照片四幀在
    卷可稽。又被告係於上址住處二樓客廳內漏逸瓦斯煤氣，而證人即救護車駕駛乙
    ○○到場處理時，於該住處一樓通往二樓之樓梯口即已聞到濃厚瓦斯味之情，業
    經證人乙○○證述在卷（見本院九十一年五月三日審判筆錄），足見當時外溢之
    瓦斯煤氣數量非微，並已瀰漫至前開住處二樓，而該處廚房亦位於二樓，且瓦斯
    一經外溢，一遇火花極易引發爆炸而釀成災禍；再者，該屋舍位於巷道狹窄及房
    屋毗鄰而立且皆有人居住之所在，而該處一樓復作為倉庫供堆置物品，一旦瓦斯
    遇火花而爆炸，必定殃及四周鄰居等情，有卷附現場位置草圖及二紙及照片十張
    可考。是被告漏逸煤氣之行為，堪認已致生公共危險。被告前開所辯及其辯護人
    所稱無至生公共危險云云，自難採信。至於被告當日經警送醫急救時昏迷指數為
    九分，係屬中度昏迷，有中國醫藥學院附設醫院九十一年五月十五日院歷字第九
    一○五一三六一號函附病情說明書一紙附卷可稽，惟此僅證明被告為警送醫急救
    時之精神狀態，尚難據此即謂被告行為時已達心神喪失之情形，且被告平日精神
    狀況尚好，並無酗酒習慣，亦據證人丙○○於警訊時證述在卷，固無從遽為被告
    有利之認定。本件事證明確，被告犯行堪予認定。
二、核被告甲○○所為，係犯刑法第一百七十七條第一項之漏逸煤氣罪。爰審酌被告
    漏逸瓦斯煤氣，極易釀成大禍，並造成四鄰精神上極度之恐慌，危害非輕，及其
    因個人債務及家庭細故而情緒低落即遂行，自制能力較低，且犯後未能完全坦承
    犯行等一切情狀，量處如主文所示之刑，並諭知易科罰金之折算標準。
據上論斷，應依刑事訴訟法第四百五十二條、第二百九十九條第一項前段，刑法第一
百七十七條第一項、第四十一條第一項前段，罰金罰鍰提高標準條例第一條前段、第
二條，判決如主文。
中      華      民      國    九十一    年      六      月    二十八    日
                                臺灣台中地方法院刑事第七庭
                                    法  官  夏  一  
右正本證明與原本無異。
如不服本判決，應於判決送達後十日內，向本院提出上訴狀。
                                    書記官
中      華      民      國    九十一    年      六      月    二十八    日
附錄本判決論罪之法條：
刑法第一百七十七條第一項：
漏逸或間隔蒸氣、電氣、煤氣或其他氣體，致生公共危險者，處三年以下有期徒刑、
拘役或三百元以下罰金。
